【裁判字號】    98,交聲,4408
【裁判日期】    990129
【裁判案由】    交管條例聲異
【裁判全文】
臺灣板橋地方法院交通事件裁定        98年度交聲字第4408號
原處分機關  交通部公路總局臺北區監理所
異  議  人
即受處分人  乙○○
送達代收人  甲○○
上列異議人因違反道路交通管理處罰條例案件，對於交通部公路
總局臺北區監理所於民國98年11月11日以北監自裁字第裁40-Z00
000000號（原舉發案號：內政部警政署國道公路警察局98年 7月
30日公警局交字第Z00000000號）所為之裁決處分，聲明異議，
本院裁定如下：
    主  文
異議駁回。
    理  由
一、原處分意旨略以：異議人即受處分人乙○○駕駛車牌號碼11
    60-QM號自用小客車，於民國98年 7月30日下午1時37分行經
    國道1號南下117點 7公里處時，因有「汽車行駛於高速公路
    上汽車駕駛人未繫安全帶」之違規行為經國道公路警察局第
    二警察隊造橋分隊員警當場掣單舉發，並經原處分機關依道
    路交通管理處罰條例第31條第 2項之規定，處新臺幣（以下
    同）5千元罰鍰。
二、聲明異議意旨略以：異議人於98年 7月30日於高速公路造橋
    收費站，未繫安全帶一案，異議人想聲明的是，異議人確實
    於 7月30日當天未繫安全帶，只是異議人不服的是，警員當
    時的回答致使異議人錯過繳費日期又多罰的 2千元。異議人
    深感委屈的是，異議人確實未繫安全帶（於造橋收費站）也
    願意繳納 3千元罰金，異議人希望提出異議的原因是希望警
    員執行勤務時不要因為一些措施（行政疏失）而致使民眾錯
    過繳費日期，這是異議人提起異議的原因云云。
三、按道路交通管理處罰條例第31條第 2項規定：汽車行駛於高
    速公路，其駕駛人或前座乘客未繫安全帶者，處駕駛人3 千
    元以上 6千元以下罰鍰，又違反上開規定逾越應到案日期30
    日以上，60日以內者，處 5千元，違反要路交通管理事件統
    一裁罰基準表亦定有明文。
四、經查：異議人對違規事實並不爭執，僅稱未當場收受舉發單
    云云，惟上開舉發單通知聯係當場交由駕駛人及異議人簽名
    收受，有內政部警政署國道公路警察局第二警察隊98年10月
    23日公警二交字第0980272093號書函及所附舉發單影本在卷
    可稽，且異議人既有考領駕照，對道路交通管理處罰條例之
    相關規定，已不能諉為不知，明知原舉發機關已於98年7 月
    30日當場完成舉發程序，並自行簽名於舉發單上，若確未收
    受舉發單，當能察覺舉發員警已違反舉發規定，應立即向原
    舉發機關或原處分機關陳述意見，異議人何以竟遲至同年9
    月28日始向原處分機關為申訴，已屬有疑，所辯尚難採信。
    又原舉發單所載之應到案日期為98年8 月14日，異議人於98
    年9 月28日申訴，逾應到案日期45日，原處分機關道路交通
    管理處罰條例第31條第2 項，並參酌違反道路交通管理事件
    統一裁罰基準及處理細則之規定，裁處異議人罰鍰新臺幣5
    千元，於法即無不當，從而，異議人之異議為無理由，應予
    駁回。
五、依道路交通管理處罰條例第87條第 2項，道路交通案件處理
    辦法第19條，裁定如主文。
中    華    民    國    99    年    1     月    29    日
                     交通法庭  法  官  王偉光
上列正本證明與原本無異。
如不服本裁定，應於裁定送達後5日內敘明抗告理由，向本院提
出抗告狀。
                               書記官  陳宥伶
中    華    民    國    99    年    2     月    2     日

司法院資訊處製作；財團法人民間司法改革基金會備份。
